# 从联营企业收购股权会计处理

提问人：王湘飞 时间：2020-04-17 17:08:17
@chenyiwei ，陈老师您好。请教一下，A公司从B联营企业收购其持有C公司51%股权。但C公司只有土地资产，没有业务，不构成合并。我想问一下如果合并成本分摊对C公司可辨认资产后大于该资产评估值，是否计提减值？该交易作为购买资产交易，B联营企业出售股权给A公司是否按联营企业逆流交易在单体报表和合并报表进行会计处理，感谢

回答人：chenyiwei
由于B不构成业务，故实质上是投资方向联营企业购买资产的逆流交易。在个别报表和合并报表层面的权益法核算中，应按比例抵销逆流交易的未实现损益。
在交易作价公允的前提下，一般不会在购入时立即发生减值。